臺灣高等法院刑事判決　　　　　　　　93年度上易字第1801號
上　訴　人
即　被　告　乙○○
選任辯護人　柯士斌律師
　　　　　　郭美春律師
上列上訴人因竊盜案件，不服臺灣宜蘭地方法院 93 年度易字第
181號，中華民國 93年9月6日第一審判決（起訴案號：臺灣宜蘭
地方法院檢察署 93年度偵字第281號），提起上訴，本院判決如
下：
    主  文
上訴駁回。
    事  實
一、乙○○曾犯竊盜、麻醉藥品管制條例、偽造文書等罪，經被
    分別判處有期徒刑二年四月、七月及四月，並定其應執行刑
    有期徒刑二年十一月，於民國（下同）八十七年一月二十六
    日縮短刑期假釋出監，刑期至八十八年五月十六日屆滿，以
    已執行論。詎乙○○猶不知悔改，竟基於意圖為自己不法所
    有之犯意，於九十三年一月十八日零時三十分許，駕駛其所
    有之車牌號碼Ｕ三─一二六八號小貨車搭載黃敏華（業經判
    決確定）至宜蘭縣羅東鎮○○○路三十八號前，推由黃敏華
    把風，而由乙○○持黃敏華所有之貨車鑰匙打開屬凱泰有限
    公司所有，現由員工甲○○保管使用而停放於該處門口之車
    牌號碼Ｇ五─四八二六號小貨車之車門鎖及電門鎖，而竊取
    得手該小貨車，隨即駕駛該車逃逸，因甲○○旋即發現小貨
    車被竊，旋即駕駛另部小客車自後追趕，並向經過之警車報
    案，至翌日凌晨零時五十分許，為警在宜蘭縣冬山鄉○○路
    二八一巷口攔獲乙○○及黃敏華二人，黃敏華當場被捕，乙
    ○○則趁亂逃逸。
二、案經甲○○訴由宜蘭縣警察局羅東分局報請臺灣宜蘭地方法
    院檢察署檢察官偵查起訴。
    理  由
一、訊據上訴人即被告乙○○供承有於上揭時地與黃敏華一同前
    往宜蘭縣羅東鎮○○○路三十八號前，以黃敏華所有之貨車
    鑰匙打開被害人甲○○所使用而停放該處之車牌號碼Ｇ五─
    四八二六號小貨車之車門，而將該小貨車開走等事實，惟否
    認有竊盜犯行，辯稱：黃敏華說要向他朋友借車，叫伊開車
    載他去，到現場時，黃敏華拿鑰匙下車開走該台小貨車，約
    開了一、二公里，黃敏華說不太會開，就換伊開，之後發現
    後面有警車追趕，因為伊有喝酒，怕被吊照及罰款，所以繼
    續開走逃跑云云，惟查：上揭同案被告黃敏華如何竊取被害
    人甲○○所使用而停放於宜蘭縣羅東鎮○○○路三十八號門
    口前之車牌號碼Ｇ五—四八二六號自用小貨車等情，業據同
    案被告黃敏華於警詢及偵審時供承不諱，黃敏華於警詢時並
    即供認與被告乙○○共同竊取該小貨車之情，且黃敏華並供
    承事前曾先至現場查看等語，是被告乙○○所辯係黃敏華為
    向其朋友借車，而要伊開車載其至現場云云，顯非事實，況
    查被害人甲○○與黃敏華素不相識，自無將該小貨車借與黃
    敏華之理，且又豈有於深夜凌晨之際向他人借車之理，而查
    被害人甲○○於上揭時地駕駛該車牌號碼Ｇ五—四八二六號
    自小貨車返家而將之停放於門口前，於進入屋內行至二樓時
    ，聽到車輛發動聲音，經從二樓窗戶往外看時，發現該小貨
    車被開走，旋即下樓並駕駛另輛小客車自後往羅東市區方向
    追趕，其間路上並無其他車輛，而該小貨車亦無停下來換人
    駕駛，經大約追了一、二公里看到警車，即欄下警車報案，
    隨即由警車自後追趕等情，業據被害人甲○○於原審法院審
    理時及本院準備程序中證述綦詳在卷（見原審卷九十三年七
    月二十六日審判筆錄、本院九十三年十二月二日及三十日準
    備程序筆錄），而同案被告黃敏華於偵查時亦供述該小貨車
    都是乙○○開的，伊並沒有因車況不熟才再換他開等語（見
    偵查卷第三五頁），被告乙○○並於本院審理時供稱黃敏華
    說他沒有駕照，不會開車等語（見本院九十四年一月二十八
    日審判程序筆錄），是被告乙○○所辯黃敏華開了一、二公
    里後說不會開，才換手由伊開云云，顯非事實，且查證人即
    查獲警員李守傑於原審法院審理時證稱：當天伊在巡邏，接
    到無線電通報說羅東新群五路三八號有車輛失竊，他們在復
    興路跟水井路口發現通報的失竊車輛，他們開巡邏車去追，
    並有開警示燈，但是沒有鳴笛，被竊車輛反而加速，伊看到
    失竊車輛上有二人，追了五、六百公尺，被竊車輛開到復興
    路的時候，已經被他們堵住了，當時車輛有減速，黃敏華趁
    機跳車，被竊的車輛迴轉，伊下車追黃敏華，另一同事林明
    雄開車去追被竊車輛，後來在二八一巷口發現被竊車輛，同
    事告訴伊說開車的人不見了等語，而證人即查獲警員林明雄
    於原審法院審理中亦證稱：在凌晨零點三十分左右接獲失竊
    車輛通報，當時他們沿線巡邏該車，到了水井路復興路口的
    時候，我們看到該車橫向在復興路口，行跡詭異，忽快忽慢
    ，看到車號，就是失竊的Ｇ五─四八二六號車，他們往前行
    駛確定是該車後，按喇叭三次左右，要求將車輛靠右行駛，
    但該車不予理會，反而加速行駛，他們繼續追到復興路、廣
    興路的橋頭時，該車停下，車上的黃敏華跳車，渠等車上的
    一名義警就跟所長去追黃敏華，開車的人就將車輛倒車開到
    復興路口，又迴轉往原來的方向行駛，之後伊等義警上車配
    合後繼續追該車，當時該車已經距離伊約七、八百公尺，追
    到復興路二八一巷口的時候，該車停放在該處，車上已經沒
    有人了等語（同見原審卷九十三年七月二十六日審判筆錄）
    ，若依被告乙○○所述該小貨車係同案被告黃敏華向其友人
    借的，車輛來源既無不法，衡情被告乙○○儘可依警指示停
    車受檢，又豈有當員警自後追趕時，拒不停車受檢，反猶駕
    駛該小貨車快速逃逸，且若被告乙○○僅係因當天喝酒恐遭
    警開單，其又豈有行至宜蘭縣冬山鄉○○路二八一巷口時將
    黃敏華放下，而自行駕車逃逸躲避追緝之理，此被告於本院
    審理時經供承之前黃敏華有先到現場去試該小貨車是否能開
    ，後來再由伊搭載黃敏華一起去偷該小貨車等語（見本院九
    十四年一月二十八日審判程序筆錄），而同案被告黃敏華於
    偵查中亦供承：乙○○跟伊說要去開車子，伊就與乙○○一
    起去，乙○○去牽車時伊在乙○○開的車上，我們一起開小
    貨車回家，警察追我們時，乙○○說要跑，而伊剛開車門要
    下車就被警察追獲等語（見偵查卷第三四頁、第三五頁），
    足見被告乙○○係與黃敏華共同前往現場，而由黃敏華把風
    ，被告乙○○則下手竊取該小貨車，此外並有車牌號碼Ｇ五
    —四八二六號自用小貨車行車執照及被害人甲○○出具之贓
    物認領保管單各乙紙附卷可稽，依上所述，被告乙○○所辯
    各節，要屬推諉卸責之詞，殊無足採，事證明確，被告乙○
    ○竊盜犯行，洵堪認定。
二、核被告乙○○所為，係犯刑法第三百二十條第一項之竊盜罪
    。被告乙○○與黃敏華間就上揭竊盜犯行，具有犯意聯絡及
    行為之分擔，均為共同正犯。而查被告乙○○有前揭事實欄
    所載之前科判決及執行情形，業據被告乙○○供明在卷，並
    有本院被告全國前案紀錄表附卷可按，其於受有期徒刑執行
    完畢後五年內，再犯本件有期徒刑以上之罪，係屬累犯，應
    依刑法第四十七條規定，加重其刑。原審以被告乙○○上述
    犯行，事證明確，援引刑法第二十八條、第三百二十條第一
    項、第四十七條、第三十八條第一項第二款及罰金罰鍰提高
    標準條例第一條前段之規定，並審酌被告乙○○之素行，犯
    罪之目的、手段，竊得財物之價值及犯罪後之態度等一切情
    狀，量處有期徒刑七月，復以被告乙○○持以行竊所用之鑰
    匙一把，係屬共犯黃敏華所有，業據黃敏華供明在卷，雖未
    扣案，然並無證據證明業已滅失，爰依刑法第三十八條第一
    項第二款規定併予宣告沒收之，經核認事用法，並無違誤，
    而查被告乙○○前有多次贓物；竊盜等前科，竟復再犯本件
    竊盜犯行，原審因而斟酌被告之素行及犯罪情節據以量處有
    期徒刑七月，洵屬允當，被告上訴意旨始則否認犯罪，嗣雖
    指摘原審量刑過重，均尚難認有理由，應予駁回。
據上論斷，應依刑事訴訟法第三百六十八條，判決如主文。
本案經檢察官鄭富銘到庭執行職務。
中　　華　　民　　國　　94　　年　　2 　　月　　18　　日
　　　　　　　　　臺灣高等法院刑事第八庭
                                審判長法　官吳　敦
　　　　　　　　　　　　　　　　　    法　官沈宜生
                                　　　法　官張傳栗
以上正本證明與原本無異。
不得上訴。
                                      書記官秦慧榮
中　　華　　民　　國　　94　　年　　2 　　月　　21　　日
附錄：本案論罪科刑法條全文
中華民國刑法第三百二十條第一項：
意圖為自己或第三人不法之所有，而竊取他人之動產者，為竊盜
罪，處五年以下有期徒刑、拘役或五百元以下罰金。
